【裁判字號】    94,上訴,2289
【裁判日期】    950119
【裁判案由】    毒品危害防制條例
【裁判全文】
臺灣高等法院臺中分院刑事判決        94年度上訴字第2289號
上  訴  人  臺灣彰化地方法院檢察署檢察官
上  訴  人
即  被  告  乙○○
                    號
上列上訴人因毒品危害防制條例案件，不服臺灣彰化地方法院94
年度訴字第1385號中華民國94年9月19日第一審判決 （起訴案號
：臺灣彰化地方法院檢察署94年度毒偵字第3347號，併案案號：
臺灣彰化地方法院檢察署94年度毒偵字第3868號），提起上訴，
及移送併辦（臺灣彰化地方法院檢察署94年度毒偵字第5207號）
，本院判決如下：
    主      文
原判決關於施用第二級毒品暨定應執行刑部分均撤銷。
乙○○連續施用第二級毒品，累犯，處有期徒刑陸月。
其他上訴駁回。
撤銷改判部分及上訴駁回部分，應執行有期徒刑壹年，扣案之注
射針筒壹支沒收。
    事      實
一、乙○○於民國（下同）九十二年間，因竊盜案件經判處有期
    徒刑四月確定，甫於九十三年四月二十九日執行完畢。其另
    於九十二年間，因施用毒品案件，經裁定送觀察、勒戒後，
    認有繼續施用毒品之傾向，而經裁定令入戒治處所施以強制
    戒治，因成效經評定合格，嗣經裁定停止戒治，所餘期間付
    保護管束，甫於九十三年五月十九日保護管束期滿，強制戒
    治執行完畢。詎其猶不知悔改，在強制戒治期滿釋放後五年
    內，基於施用第一級毒品海洛因之概括犯意，自九十四年四
    月初某日起，至同年七月三日止，在其彰化縣北斗鎮○○路
    ○段426巷26號住處，以將海洛因摻水置入其所有針筒內注射
    之方式，連續施用第一級毒品海洛因多次；其另基於施用第
    二級毒品甲基安非他命（起訴書誤載為安非他命）之概括犯
    意，自九十四年四月初某日起，至同年八月三十一日為警採
    尿前四日之某日止，在上址住處等地，以將甲基安非他命置
    於其所有之吸食器內燒烤吸其煙氣（吸食器均已丟棄）之方
    式，連續施用第二級毒品甲基安非他命多次。嗣於：(1)九十
    四年五月十日十一時二十分許，經警持臺灣彰化地方法院核
    發之搜索票，至上址搜索，當場扣得其所有供其施用海洛因
    之注射針筒一支，並經警採尿送驗後，結果呈嗎啡及甲基安
    非他命陽性反應；(2)九十四年七月七日十六時三十六分許，
    因被告涉嫌另案竊盜案件接受偵訊時，主動向員警陳明有施
    用毒品，經其同意採尿送驗後，結果呈甲基安非他命陽性反
    應；(3)九十四年八月三十一日十三時五十分許，員警於彰化
    縣北斗鎮○○路一六七巷口前執行盤檢，查獲被告有施用毒
    品之習慣及有毒品前科，經徵其同意採尿送驗後，結果呈甲
    基安非他命陽性反應，而查悉上情。
二、案經彰化縣警察局北斗分局移送臺灣彰化地方法院檢察署檢
    察官偵查起訴及移送併辦。
    理      由
一、上訴人即被告乙○○確有前揭施用第一級毒品海洛因，及自
    九十四年四月初某日起至同年七月五日止施用第二級毒品甲
    基安非他命之事實，業據其於原審審理中坦承不諱，其雖矢
    口否認於九十四年八月三十一日為警採尿前四日另有施用甲
    基安非他命之犯行，惟查：被告施用毒品多次被查獲後所採
    集之尿液，經分別送請檢驗結果，除九十四年八月三十一日
    被查獲該次呈甲基安非他命陽性反應，未有嗎啡陽性反應外
    ，其他二次均呈嗎啡陽性反應及甲基安非他命陽性反應，有
    詮昕科技股份有限公司及彰化縣衛生局所出具之濫用藥物尿
    液檢驗報告及煙毒尿液檢驗成績書、委託檢驗尿液代號與真
    實姓名對照認證單附卷可稽，並有供施用第一級毒品海洛因
    所用之注射針筒一支扣案可資佐證。被告前因施用毒品案件
    ，經裁定送觀察、勒戒後，認有繼續施用毒品之傾向，經裁
    定施以強制戒治，嗣經裁定停止戒治，所餘期間付保護管束
    ，甫於九十三年五月十九日保護管束期滿，強制戒治執行完
    畢，有臺灣高等法院被告前案紀錄表在卷可按，被告確曾於
    經強制戒治執行完畢釋放後五年內又施用第一級毒品及第二
    級毒品，事證明確，其犯行堪以認定。
二、核被告所為，係犯毒品危害防制條例第十條第一項之施用第
    一級毒品罪，及同條第二項之施用第二級毒品罪。其持有第
    一級、第二級毒品之低度行為，為施用毒品之高度行為所吸
    收，均不另論罪；被告分別先後多次施用第一級毒品及第二
    級毒品之行為，時間緊接，所犯構成要件相同，均顯係基於
    概括犯意反覆為之，分別依連續犯之規定各以一罪論，並均
    依法加重其刑。被告於九十二年間，因竊盜案件，經判處有
    期徒刑四月確定，甫於九十三年四月二十九日執行完畢，有
    臺灣高等法院被告前案紀錄表在卷可按，其於有期徒刑執行
    完畢後，五年之內，再犯本件有期徒刑以上之罪，為累犯，
    應依刑法第四十七條規定遞予加重其刑。被告所犯上開二罪
    ，犯意各別，罪名不同，應分論併罰。檢察官移送併辦部分
    （臺灣彰化地方法院檢察署94年度毒偵字第三八六八號、第
    五二○七號）雖未據起訴，惟與起訴部分，具有連續犯之裁
    判上一罪關係，應為起訴效力所及，本院自得併予審理。
三、關於被告施用第一級毒品部分，原審法院以事證明確，予以
    論罪科刑，固非無見，然原審就被告於九十四年八月三十一
    日為警採尿前四日，又施用第二級毒品甲基安非他命一次之
    部分，漏未審酌，究有未洽，被告上訴意旨空言指摘原判決
    此部分不當，雖無理由，惟檢察官上訴意旨指摘於此，則有
    理由，自應由本院將原判決此部分及定應執行刑部分均撤銷
    改判。爰審酌被告犯罪之動機、目的、所生危害，及犯後態
    度等一切情狀，量處如主文第二項所示之刑。關於被告施用
    第一級毒品部分，原審法院適用毒品危害防制條例第十條第
    一項，刑法第十一條前段、第五十六條、第四十七條之規定
    ，量處被告有期徒刑八月，並敘明扣案之注射針筒一支，係
    被告所有，供其施用第一級毒品海洛因所用之物，爰依刑法
    第三十八條第一項第二款之規定併予宣告沒收，其認事用法
    ，均無不合，量刑亦稱妥適，被告上訴空言指摘原判決此部
    分不當，難謂有理由，應予駁回，此部分與前開撤銷改判部
    分，並定應執行刑如主文第四項所示。
四、被告合法傳喚，無正當之理由不到庭，爰不待其陳述，逕行
    判決。
五、據上論斷，應依刑事訴訟法第371條、第368條、第369條第1
    項前段、第364條、第299條第1項前段， 毒品危害防制條例
    第10條第2項，刑法第11條前段、第56條、第47條， 判決如
    主文。
本案經檢察官甲○○到庭執行職務。
中    華    民    國    95    年    1     月    19    日
              刑事第十庭  審判長法  官  林  照  明
                                法  官  唐  光  義
                                法  官  林  清  鈞
上列正本證明與原本無異。
施用第一級毒品部分得上訴。其餘部分不得上訴。
如不服本判決應於收受送達後十日內向本院提出上訴書狀，其未
敘述上訴之理由者並得於提起上訴後十日內向本院補提理由書（
均須按他造當事人之人數附繕本）。
                                書記官  劉  恒  宏
中    華    民    國    95    年    1     月    26    日
                                                      Ｒ


司法院資訊處製作；財團法人民間司法改革基金會備份。
